臺灣板橋地方法院刑事判決　　　　　　 100年度易字第3108號
公　訴　人　臺灣板橋地方法院檢察署檢察官
被　　　告　李奕學
上列被告因竊盜案件，經檢察官提起公訴（100 年度偵緝字第
1850號），本院判決如下：
    主  文
李奕學犯攜帶兇器竊盜罪，累犯，處有期徒刑拾月。
    事  實
一、李奕學於民國94年間，因攜帶兇器竊盜案件，經臺灣新竹地
    方法院以94年度易字第522 號判處有期徒刑8 月，嗣因不服
    提起上訴，經臺灣高等法院以94年度上易字第2299號判決駁
    回上訴確定；另於94年間，因違反槍砲彈藥刀械管制條例案
    件，經本院以94年度訴字第2081號判處有期徒刑3 年2 月確
    定；上開所示之二罪刑，嗣經臺灣高等法院以96年度聲減字
    第4571號裁定，就竊盜部分減為有期徒刑4 月，並合併定應
    執行刑為有期徒刑3 年5 月確定，於98年7 月3 日縮短刑期
    假釋出監，假釋中付保護管束，迄99年1 月6 日保護管束期
    滿未經撤銷，其未執行之刑視為執行完畢（於本案構成累犯
    ）。詎其猶不知悔改，復基於意圖為自己不法所有之犯意，
    於100 年1 月23日4 時許，借用不知情友人張伯豪使用車號
    SH7-906 號輕型機車騎用，嗣騎經新北市○○區○○路186
    巷與長興路口「佳瑪精品百貨公司」停車場前，竟持客觀上
    足供兇器使用之螺絲起子1 支（未扣案且非李奕學所有，詳
    後述），將停放在該址停車格、由李智銘管領車號3766-YQ
    之自用小客車右前車窗玻璃擊破後（毀損部分未據告訴），
    再以上開螺絲起子為拆除工具，進入車內竊取該車之中央控
    制DVD 音響，並徒手竊取行車紀錄器、PRADA 墨鏡一副、新
    臺幣（下同）5 千元之大潤發禮券（合計損失約12萬6,500
    元）等物，得手後旋即離去。嗣經李智銘發現後報警處理，
    始循線查悉上情（其冒名應詢所涉偽造文書罪嫌部分，另經
    檢察官偵結後提起公訴）。
二、案經李智銘訴由新北市政府警察局蘆洲分局移送臺灣板橋地
    方法院檢察署檢察官偵查起訴。
    理  由
一、程序方面：
    本件被告所犯係死刑、無期徒刑、最輕本刑為3 年以上有期
    徒刑以外之罪，其於本院審理中就被訴事實為有罪之陳述，
    經告知簡式審判程序之旨，並聽取公訴人及被告之意見後，
    由本院改依簡式審判程序審理。
二、上開事實，業據被告於警詢、偵查及本院審理中自白在案，
    核與證人即告訴人李智銘、證人張伯豪於警詢及偵查時之證
    述情節相符，並有監視器畫面翻拍照片10張、國都汽車股份
    有限公司估價單在卷足稽，本件事證明確，被告上開犯行應
    堪認定。
三、新舊刑法比較：
    按被告行為後，刑法第321 條第1 項之加重竊盜罪，於100
    年1 月26日修正公布，同年月28日施行，就加重竊盜罪法定
    刑，由「六月以上、五年以下有期徒刑」，修正為「六月以
    上、五年以下有期徒刑，併科新臺幣十萬元以下罰金」，比
    較新舊法結果，以修正前法律較有利於被告，依刑法第2 條
    第1 項前段規定，本件應適用行為時即修正前刑法第321 條
    第1 項論處。
四、論罪及科刑：
    按修正前刑法第321 條第1 項第3 款之攜帶兇器竊盜罪，係
    以行為人攜帶兇器竊盜為其加重條件，此所謂兇器，其種類
    並無限制，凡客觀上足對人之生命、身體、安全構成威脅，
    具有危險性之兇器均屬之，且祇須行竊時攜帶此種具有危險
    性之兇器為已足，並不以攜帶之初有行兇之意圖為必要（最
    高法院79年台上字第5253號判例意旨參照）。查被告本案所
    持用之螺絲起子1 支，既足以用之破壞車窗玻璃，顯見該工
    具質地堅硬，而便於施力，堪認客觀上足以危害人之身體、
    生命安全，應屬兇器無訛。是核被告所為，係犯修正前刑法
    第321 條第1 項第3 款之攜帶兇器竊盜罪。又被告有事實欄
    所載前案及執行情形，有臺灣高等法院被告全國前案紀錄表
    在卷可佐，其於有期徒刑執行完畢後5 年內，故意再犯本件
    有期徒刑以上之罪，為累犯，應依刑法第47條第1 項規定加
    重其刑。本院審酌被告前有竊盜前科，業經判處有期徒刑8
    月，並經減刑執行完畢（見上開前案紀錄），詎其不知警惕
    ，且正值壯盛之年，僅因缺錢花用，仍不循正途賺取報酬，
    竟以攜帶兇器之方式，再犯本案；兼衡其智識程度，及所竊
    取財物之價值共約12萬6,500 元（見偵卷第12頁告訴人李智
    銘筆錄），又被告自承除大潤發禮券外，其餘竊得物品業已
    轉售花用殆盡（見本院100 年9 月29日審判筆錄）；惟念其
    犯後坦承犯行，且於本院審理時向告訴人李智銘表達歉意，
    態度尚佳，然於本院宣判前，仍未與告訴人達成和解或賠償
    告訴人所受損害等一切情狀，爰量處如主文所示之刑，以示
    懲儆。至被告所持用供本件竊盜犯行使用之螺絲起子1 支，
    並未扣案，且被告亦否認為其所有物品，另查卷內尚無其他
    積極證據足認上開物品確係被告所有之物，爰不另為沒收之
    諭知，附此敘明。
五、據上論斷，應依刑事訴訟法第273 條之1 、第299 條第1 項
    前段，刑法第2 條第1 項前段、第47條第1 項，修正前刑法
    第321 條第1 項第3 款，判決如主文。
本案經檢察官曾揚嶺到庭執行職務
中    華    民    國   100    年    10    月    13    日
                  刑事第七庭   法  官   蘇揚旭
上列正本證明與原本無異。
如不服本判決，應於判決送達後10日內敘明上訴理由，向本院提
出上訴狀 (應附繕本) ，上訴於臺灣高等法院。其未敘述上訴理
由者，應於上訴期間屆滿後20日內向本院補提理由書「切勿逕送
上級法院」。
                               書記官   李郁禎
中    華    民    國   100    年    10    月    14    日
附錄法條：
修正前刑法第321條：
犯竊盜罪而有左列情形之一者，處6 月以上5 年以下有期徒刑：
一  於夜間侵入住宅或有人居住之建築物、船艦或隱匿其內而犯
    之者。
二  毀越門扇、牆垣或其他安全設備而犯之者。
三  攜帶兇器而犯之者。
四  結夥三人以上而犯之者。
五  乘火災、水災或其他災害之際而犯之者。
六  在車站或埠頭而犯之者。
前項之未遂犯罰之。